

LUCAS VIEIRA VICENTE

Software Engineer

@ lucasvieiravicente1@gmail.com

J (11)-98377-3017

Mauá, São Paulo

in lucas-vieira-vicente

lucasvieiravicente

COMPETÊNCIAS SOBRE MIM

C# .NET JavaScript

TypeScript

Angular ReactJS

Bootstrap | JQuery

MySql SQL Server

PostgreSQL

Oracle Database

Azure AWS

Scrum Kanban

CI/CD Mensageria

POO TDD DDD

Microsserviços CQRS

Monad

IDIOMAS

Português: Nativo

Inglês: Intermediário / B2

Espanhol: Básico / A2

Iniciei minha "aventura" a 7 anos... Estudando algoritmos e lógica, em sequência ingressei na FATEC para estudar Informática para Negócios, e mantive meu foco e interesse na área de engenharia de software. Então a 4 anos comecei minha jornada no mercado de trabalho como estagiário em engenharia de software, atuando com desenvolvimento web, atendendo as necessidades do projeto e do time conforme a demanda, tanto com back-end e front-end.

Durante essa trajetória complexa, desafiadora e cheia de aprendizado colaborei em projetos das mais diversas áreas como: financeiro, investimentos, inspeção e certificação; encarregando-se do processo completo desde o entendimento das necessidades do cliente, negociação das entregas a serem desenvolvidas e na construção do projeto. Além de que, apesar de não atuar oficialmente em cargos de liderança, atuei nas necessidades diretas dos times o qual participei, auxiliando como um pilar para o time em qualidade técnica e orientações profissionais, a exemplo de pair programming, code review, orientações técnicas e etc...

EXPERIÊNCIAS

Software Engineer | BTG Pactual

= 08/2022 - Atualmente

São Paulo, São Paulo

 Atuando na engenharia de software do Primeiro Acesso/Onboarding e Abertura de contas do BTG Empresas, utilizando diversas tecnologias como .NET, React, serviços AWS além de diversos design patterns como DDD, TDD, CQRS, orientação a eventos, Monad e etc...

Software Engineer | Iteris Consultoria e Software

= 09/2019 - 07/2022

São Paulo, São Paulo

Atuando com desenvolvimento de sistemas em diversos clientes (REDE, SGS, Easynvest/Nulnvest) utilizando diversas tecnologias com .NET, e frameworks JS (Angular e React), sistemas cloud (Azure e AWS) e diversos design patterns.

Software Engineer Intern | So+ma Vantagens

i 12/2019 - 08/2020

São Paulo, São Paulo

 Estagiário em engenheiria de software criando novas funções e prestando manutenção com diversas tecnologias como .NET Core, Microsoft Azure, SQL Server e etc...

EDUCAÇÃO

Informática para Negócios | FATEC - Mauá

****** 08/2017 - 07/2022

Mauá, São Paulo

• GPA: 8,22

PROJETOS

Web Resume - 😯 | 🏶

- http://resume.lucasvieiravicente.com
- Landpage de um "currículo digital" feito em Angular consumindo duas APIs .NET

API Knowledge - 😯 | 🏶

- https://webapiknowledge.azurewebsites.net/swagger
- API para retorno das informações da minha base de conhecimento para popular o projeto Web Resume

.....

Api Email Sender - 😯 | 🌐

- https://webapiemail.azurewebsites.net/swagger
- API para contato no meu e-mail pessoal a partir dos meus projetos.

Fatec Mauá Job Newsletter - 🕤 | 🌐

- https://fatecmauajobnewsletterfront.azurewebsites.net
- MVP de um TCC para a FATEC Mauá e seus alunos registrar e divulgar as vagas de emprego e estágio de maneira mais prática (front-end).

Fatec Mauá Job Newsletter API - 🕠 | 🏶

- https://fatecmauajobnewsletter.azurewebsites.net/swagger
- MVP de um TCC para a FATEC Mauá e seus alunos registrar e divulgar as vagas de emprego e estágio de maneira mais prática (back-end).